---
title: "Concurso precios de casas"
output:
  html_document:
    df_print: paged
---
```{r}
library(tidyverse)
library(tidymodels)
```



```{r}
casas_train <- read.csv("casas_entrena.csv")
glimpse(casas_train)
```

### Codificación de variables

Codificamos adecuadamente las variables ordinales
```{r}

casas_train$Lot.Shape <- 
  factor(casas_train$Lot.Shape, 
         levels = c("IR3", "IR2", "IR1", "Reg"), 
         ordered = T) 

casas_train$Utilities <- 
  factor(casas_train$Utilities, 
       levels = c("ELO", "NoSeWa", "NoSewr", "AllPub"), 
       ordered =T) 

casas_train$Land.Slope <- 
  factor(casas_train$Land.Slope, 
       levels = c("Sev", "Mod", "Gtl"),
       ordered = TRUE) 

casas_train$Exter.Qual <- 
  factor(casas_train$Exter.Qual,  
       levels = c("Po", "Fa", "TA", "Gd", "Ex"),
       ordered = T) 

casas_train$Exter.Cond <-
  factor(casas_train$Exter.Cond,
       levels = c("Po", "Fa", "TA", "Gd", "Ex"),
       ordered = T) 

casas_train$Kitchen.Qual <- 
  factor(casas_train$Kitchen.Qual, 
       levels = c("Po", "Fa", "TA", "Gd", "Ex"),
       ordered = T) 

casas_train$Bsmt.Qual <-
  factor(casas_train$Bsmt.Qual, 
       levels = c("NA", "Po", "Fa", "TA", "Gd", "Ex"),
       ordered = T) 

casas_train$Bsmt.Cond <-
  factor(casas_train$Bsmt.Cond,
       levels = c("NA", "Po", "Fa", "TA", "Gd", "Ex"),
       ordered = T) 

casas_train$Fireplace.Qu <-
  factor(casas_train$Fireplace.Qu,
       levels = c("NA", "Po", "Fa", "TA", "Gd", "Ex"),
       ordered = T) 

casas_train$Garage.Qual <-
  factor(casas_train$Garage.Qual,
       levels = c("NA", "Po", "Fa", "TA", "Gd", "Ex"),
       ordered = T) 

casas_train$Garage.Cond <-
  factor(casas_train$Garage.Cond,
       levels = c("NA", "Po", "Fa", "TA", "Gd", "Ex"),
       ordered = T) 

casas_train$Bsmt.Exposure <-
  factor(casas_train$Bsmt.Exposure,
       levels = c("NA", "No", "Mn", "Av", "Gd"), 
       ordered = T) 

casas_train$BsmtFin.Type.1 <-
  factor(casas_train$BsmtFin.Type.1,  
       levels = c("NA", "Unf", "LwQ", "Rec", "BLQ", "ALQ", "GLQ"),
       ordered = TRUE)

casas_train$BsmtFin.Type.2 <-
  factor(casas_train$BsmtFin.Type.2,  
       levels = c("NA", "Unf", "LwQ", "Rec", "BLQ", "ALQ", "GLQ"),
       ordered = TRUE)

casas_train$Heating.QC <-
  factor(casas_train$Heating.QC,
       levels = c("Po", "Fa", "TA", "Gd", "Ex"), 
       ordered = TRUE) 

casas_train$Electrical <-
  factor(casas_train$Electrical, 
        levels = c("Mix", "FuseP", "FuseF", "FuseA", "SBrkr"), 
        ordered = TRUE)

casas_train$Functional <-
  factor(casas_train$Functional, 
        levels = c("Sal", "Sev", "Maj2", "Maj1", "Mod", "Min2", "Min1", "Typ"),
        ordered = TRUE) 

casas_train$Garage.Finish <-
  factor(casas_train$Garage.Finish, 
        levels = c("NoT", "Unf", "RFn", "Fin"), 
        ordered = TRUE)

casas_train$Paved.Drive <-
  factor(casas_train$Paved.Drive, 
         levels = c("N", "P", "Y"),
         ordered = TRUE) 

casas_train$Pool.QC <-
  factor(casas_train$Pool.QC, 
         levels = c("NoT", "Fa", "TA", "Gd", "Ex"),
         ordered = TRUE) 

casas_train$Fence <-
  factor(casas_train$Fence, 
         levels = c("NoT", "MnWw", "GdWo", "MnPrv", "GdPrv"),
         ordered = TRUE) 
```

Luego se me complicó pasar de nominales a numericas con tidymodels, entonces codifiqué nuevas variables pero que fueran numéricas

```{r}
casas_train <- 
  casas_train %>% 
  mutate(Bsmt = as.integer(case_when(Bsmt.Cond == "Po" ~ '1',
                                    Bsmt.Cond == "Fa" ~ '2', 
                                    Bsmt.Cond == "TA" ~ '3',
                                    Bsmt.Cond == "Gd" ~ '4',
                                    Bsmt.Cond == "Ex" ~ '5', 
                          ))) 

casas_train$Bsmt[is.na(casas_train$Bsmt)] = 0

casas_train <- 
  casas_train %>% 
  mutate(Kitchen = as.integer(case_when(Kitchen.Qual == "Po" ~ '1',
                                    Kitchen.Qual == "Fa" ~ '2', 
                                    Kitchen.Qual == "TA" ~ '3',
                                    Kitchen.Qual == "Gd" ~ '4',
                                    Kitchen.Qual == "Ex" ~ '5', )))
```

### Análisis exploratorio

```{r}
qplot(casas_train$SalePrice)
```
Revisar los datos extremos, tal vez podríamos quitarlos
```{r}
casas_train %>% filter(SalePrice > 500000)
```

O mantenerlos y usar logaritmo de los datos o ambos. 
Usando logaritmo podríamos evitar cambios fuertes.

```{r}
qplot(log(casas_train$SalePrice))
```
Neighborhood
```{r}
casas_train %>% 
  group_by(Neighborhood) %>% count %>% arrange(n)

ggplot(casas_train) + geom_point(aes(x = Neighborhood, y = SalePrice))
```
Hay barrios con pocas observaciones, eso nos va a generar sobreestimación cuando aparzcan estos casos en la de prueba. 


```{r}
ggplot(casas_train) + geom_point(aes(x = Overall.Qual, y = SalePrice))
ggplot(casas_train) + geom_point(aes(x = Overall.Cond, y = SalePrice))
ggplot(casas_train) + geom_point(aes(x = Exter.Qual, y = SalePrice))
ggplot(casas_train) + geom_point(aes(x = Exter.Cond, y = SalePrice))

ggplot(casas_train) + geom_point(aes(x = log(Lot.Area), y = log(SalePrice)))

```
Podríamos unir en una misma categoría el 1 y 2, así como el 9 y 10, dado que hay pocas observaciones
```{r}
ggplot(casas_train) + geom_boxplot(aes(y = log(SalePrice), x = factor(Overall.Qual))) +geom_jitter(aes(y = log(SalePrice), x = factor(Overall.Qual)), alpha = .4, size = 1)
```

```{r}
ggplot(casas_train) + geom_boxplot(aes(y = SalePrice, x = factor(Overall.Cond))) +geom_jitter(aes(y = SalePrice, x = factor(Overall.Cond)), alpha = .4, size = 1)
```

```{r}
ggplot(casas_train) + geom_boxplot(aes(y = log(SalePrice), x = factor(Overall.Cond))) +geom_jitter(aes(y = log(SalePrice), x = factor(Overall.Cond)), alpha = .4, size = 1)
```


Revisar la base de datos de prueba, creo que solo serán ventas normales, por lo que eliminaré las demás ventas
```{r}
casas_train %>% 
  group_by(Sale.Condition) %>% 
  count
```
```{r}
casas_train <- casas_train %>% 
  filter(Sale.Condition == "Normal")
```
Pensé que Utilities (electricidad, agua, tanque séptico, drenaje) sería algo importante para determinar el precio. Pero todas las casas, exepto una, tienen todos los servicios. Por lo que esta variable no nos da información. Para la predicción, es una variable importante, si llega a haber muchas casas sin algún servicio. 

```{r}
casas_train %>% group_by(Utilities) %>% count

```
Foundation (cimientos)
```{r}
casas_train %>% group_by(Foundation) %>% summarise(mean(SalePrice), n())
```

Condition.1 y 2 (proximidad a ciertas condiciones como: a parques, ciertas avenidas)

```{r}
casas_train %>% group_by(Condition.1) %>% summarise(mean(SalePrice), n())
```
Sótano

```{r}
casas_train %>% group_by(Bsmt.Cond) %>% summarise(mean(SalePrice), n())

```

Baños
Codifiqué nueva variable para baños, sume la variable de baños y medios baños (que no estuvieran en el sótano)

```{r}
casas_train <- 
  casas_train %>% 
  mutate(TotalBaths = Full.Bath + .5 * Half.Bath)

```


### Recetas tidymodels

```{r}
receta_simple <- 
  recipe(SalePrice ~ Overall.Qual + Overall.Cond + Lot.Area + Neighborhood + Condition.1 + Condition.2 + Foundation + Bsmt + TotalBaths + Bedroom.AbvGr + Kitchen + Garage.Area + Gr.Liv.Area, 
         data = casas_train) %>% 
  step_dummy(Neighborhood, Condition.1, Condition.2, Foundation) %>% 
  step_normalize(Overall.Qual, Overall.Cond, Lot.Area, Bsmt, TotalBaths, Bedroom.AbvGr, Kitchen, Garage.Area, Gr.Liv.Area) 
  

receta_simple
```
### Prep los datos




```{r}
simple_prep <- prep(receta_simple, data = casas_train)
simple_train_prep <- bake(simple_prep, new_data = casas_train)


modelo_simple <- linear_reg(mixture = 0, penalty = tune()) %>% 
  set_engine("glmnet")

wf_simple <- workflow() %>% 
  add_model(modelo_simple) %>% 
  add_recipe(receta_simple)

bf_set <- parameters(penalty(range = c(3, 5), trans = log10_trans()))
bf_grid <- grid_regular(bf_set, levels = 100)

validacion_particion <- vfold_cv(casas_train, v = 10)

metricas_vc <- tune_grid(wf_simple, 
                         resamples = validacion_particion, 
                         grid = bf_grid, 
                         metrics = metric_set(rmse, mae))


```
```{r}
ggplot(metricas_vc %>% unnest(.metrics) %>% filter(.metric == "rmse"), 
       aes(x = penalty, y = .estimate)) + geom_point() +
  scale_x_log10()
```

```{r}
ggplot(metricas_vc %>% unnest(.metrics) %>% filter(.metric == "mae"), 
       aes(x = penalty, y = .estimate)) + geom_point() +
  scale_x_log10()
```

```{r}
metricas_resumen <-
  metricas_vc %>% 
  collect_metrics()
```


```{r}
g_rmse <- ggplot(metricas_resumen %>% filter(.metric == "rmse"), 
       aes(x = penalty, y = mean, ymin = mean - std_err, ymax = mean + std_err)) +
  geom_linerange() +
  geom_point(colour = "red") +
  scale_x_log10()

g_mae <- ggplot(metricas_resumen %>% filter(.metric == "mae"), 
       aes(x = penalty, y = mean, ymin = mean - std_err, ymax = mean + std_err)) +
  geom_linerange() +
  geom_point(colour = "red") +
  scale_x_log10()


g_rmse
g_mae
```

```{r}
metricas_vc %>% show_best(metric = "rmse")
```
```{r}
metricas_vc %>% show_best(metric = "mae")
```







#variables ordinales
casas_train$Lot.Shape
casas_train$Utilities
casas_train$Land.Slope
casas_train$Overall.Qual
casas_train$Overall.Cond
casas_train$Exter.Qual
casas_train$Exter.Cond
casas_train$Bsmt.Qual
casas_train$Bsmt.Cond
casas_train$Bsmt.Exposure
casas_train$BsmtFin.Type.1
casas_train$BsmtFin.Type.2
casas_train$Heating.QC
casas_train$Electrical
casas_train$Kitchen.Qual
casas_train$Functional
casas_train$Fireplace.Qu
casas_train$Garage.Finish
casas_train$Garage.Qual
casas_train$Garage.Cond
casas_train$Paved.Drive
casas_train$Pool.QC
casas_train$Fence



#Lot.Shape, Utilities, Land.Slope, Overall.Qual, Overall.Cond, Exter.Qual, Exter.Cond, Bsmt.Qual, Bsmt.Cond, Bsmt.Exposure, BsmtFin.Type.1, BsmtFin.Type.2, Heating.QC, Electrical, Kitchen.Qual, Functional, Fireplace.Qu, Garage.Finish, Garage.Qual, Garage.Cond, Paved.Drive, Pool.QC, Fence
```


#variables nominales
casas_train$MS.SubClass
casas_train$MS.Zoning
casas_train$Street
casas_train$Alley
casas_train$Land.Contour
casas_train$Lot.Config
casas_train$Neighborhood
casas_train$Condition.1
casas_train$Condition.2
casas_train$Bldg.Type
casas_train$House.Style
casas_train$Roof.Style
casas_train$Roof.Matl
casas_train$Exterior.1st
casas_train$Exterior.2nd
casas_train$Mas.Vnr.Type
casas_train$Foundation
casas_train$Heating #tal vez podría ser ordinal
casas_train$Central.Air #tal vez podría er ordinal
casas_train$Garage.Type
casas_train$Misc.Feature
casas_train$Sale.Type
casas_train$Sale.Condition

```





























